### Coordonnées

it.adaben@gmail.com

www.linkedin.com/in/adambenbrahim (LinkedIn) benbrah.im (Personal)

Principales compétences
Django REST Framework
Generative Al
Microsoft Azure

### Languages

Anglais (Full Professional)
Arabe (Native or Bilingual)
Français (Native or Bilingual)

### Certifications

Python for Data Science, Al & Development

Master Microsoft PowerShell

**DevOps Essentials** 

Enterprise Design Thinking - Team Essentials for Artificial Intelligence Introduction à Kubernetes

# **Adam BENBRAHIM**

Tech Lead | Senior Software, DevOps & Al Integration Engineer Alger, Algérie

## Résumé

Diplômé de l'École Nationale Supérieure d'Informatique d'Alger, spécialité Systèmes d'Information et Technologies (Ingénieur d'État en Informatique + Master II).

J'ai une expérience solide dans les nouvelles technologies et la numérisation à grande échelle.

Je suis intéressé par les domaines suivants, ou tout ce qui s'y rapproche :

- Projets de digitalisation IT / Mise en place et gestion des systèmes d'information
- Développement Web Full-Stack dans des projets de digitalisation
- Automatisation / DevOps / Cloud computing
- Intégration des techniques et solutions IA (notamment avec les services Cloud)

# Expérience

### **RDSI**

Responsable technique | Senior Software, DevOps & Al Integration Engineer

octobre 2023 - Present (1 an 5 mois)

Alger, Algérie

# Natixis Algérie

IT Production & DevOps Engineer octobre 2022 - septembre 2023 (1 an)

Alger, Algérie

#### Mes missions:

- Assurer la mise en production et la continuité en production des plateformes, applications et systèmes de Natixis Algérie.
- Analyse et résolution des problèmes majeurs sur tous les applicatifs et systèmes en exploitation au sein de la banque : Plateformes associées aux différents métiers et besoins de la banque : crédits, commerce extérieur,

entrée en relation, Banxy-Banque Mobile, GRH, Chèques & Compensation Inter-Bancaire, Swifts, etc.

- Administration fonctionnelle et technique de tous les systèmes de la banque.
- Participation à tous les projets impliquant le périmètre applicatif en production.
- Qualification de toute modification fonctionnelle et/ou technique avant passage en production concernant l'ensemble des systèmes de la banque.

Le tout d'une manière collaborative au sein d'une équipe jeune et dynamique et dans un environnement technologique innovant.

Ecole nationale Superieure d'Informatique (ESI) Full-stack Developer & DevOps Engineer août 2021 - juillet 2022 (1 an) Alger, Algérie

Stage de fin d'études : Conception, réalisation et mise en place d'une plateforme numérique open-source pour la gestion des établissements universitaires : OpenTalents

Actuellement déployée dans les établissements suivants :

- L'École nationale Supérieure en Informatique (ESI-Alger),
- L'École Supérieure des Technologies de l'Informatique et du Numérique (ESTIN-Bejaïa),
- La Faculté de Pharmacie d'Alger.

L'étude sur terrain, la conception et le développement ont également été faits pour :

- La Faculté de Médecine d'Alger, et par extension pour tout cursus de médecine en Algérie,
- L'École Nationale Supérieure d'Intelligence Artificielle (ENSIA),
- Les cursus LMD.

Entreprise du Metro d'Alger Stagiaire IT à la Direction Systèmes Métro novembre 2020 - décembre 2020 (2 mois) Alger, Algérie

Conception d'une version améliorée du Système d'Information Voyageurs du Métro d'Alger.

Tâches effectuées:

- Analyser les systèmes informatiques qui sont des sources potentielles de données pour le SIV.
- Concevoir les mécanismes de transfert des nouvelles données choisies vers les écrans des stations.
- Agencement de l'information dans les nouveaux écrans.

# Formation

Higher national School of Computer Science (ESI)
Ingénieur d'État en Informatique (spécialité Systèmes d'Information et
Technologies) + Master II, Ingénierie informatique · (septembre 2017 - juillet
2022)

Lycée Kasdi Merbah, Alger Baccalauréat, Mathématiques · (juin 2017)